臺灣新北地方法院板橋簡易庭民事簡易判決
111年度板簡字第765號
原      告  黃珮娟  
被      告  葉詩涵  


上列當事人間請求侵權行為損害賠償事件，原告提起刑事附帶民
事訴訟，經本院刑事庭裁定移送前來（本院110年度簡附民字第1
79號），本院於民國111年6月20日言詞辯論終結，判決如下：
    主  文
被告應給付原告新臺幣貳拾陸萬元，及自民國一百一十年九月二
十四日起至清償日止，按週年利率百分之五計算之利息。
本判決得假執行。
    事實及理由
一、原告主張：被告雖預見提供金融帳戶予他人使用，可能幫助
    犯罪集團掩飾或隱匿犯罪行為，致使被害人及警方追查無門
    ，而使犯罪集團遂行犯罪，竟仍分別基於幫助詐欺之不確定
    犯意，先由訴外人張芝嘉向亟需用錢之被告告以：伊友人有
    在收購金融帳戶，每本新臺幣（下同）2萬元等語，被告即
    於民國109年11月27日16時許，在新北市○○區○○路000號前將
    其所申辦之板信商業銀行帳號0000000000000000帳戶（下稱
    板信帳戶）存摺、金融卡及密碼(含網路銀行帳密)交付張芝
    嘉，再由張芝嘉於不詳時地交付暱稱「小糖」之友人，供「
    小糖」所屬詐騙集團做為提款、轉帳及匯款之用，以此方式
    幫助該犯罪集團向他人詐取財物。嗣「小糖」所屬詐騙集團
    成員取得被告前揭板信帳戶之金融卡暨密碼等後，即與其所
    屬之詐騙集團其他成員共同基於意圖為自己不法所有之犯意
    聯絡，於109年10月起，透過網路交友軟體以詐騙集團成員
    「KEVIN」名義認識原告，並介紹投資「METATRADER 4 APP
    」，致原告陷於錯誤，誤以為係正當投資管道而陸續投資，
    並依指示於109年12月1日9時57分許匯款26萬元，嗣無法提
    款，始悉受騙。為此，爰依侵權行為之法律關係請求被告賠
    償等語。並聲明：㈠被告應給付原告26萬元，及自刑事附帶
    民事起訴狀繕本送達翌日起至清償日止，按週年利率百分之
    5計算之利息。㈡願供擔保請准宣告假執行。
二、被告則以：伊也是遭欺騙的、並不是共犯，且有去警察局備
    案並提供上游，另目前經濟能力不佳無法賠償等語，茲為抗
    辯，並聲明：原告之訴駁回。
三、法院之判斷：
  ㈠原告主張因被告前揭幫助詐欺取財之行為，致其受有26萬元
    之損失，被告前揭行為已不法侵害原告之財產法益，且與原
    告所受損失間具相當因果關係，而構成民事侵權行為等事實
    ，有本院110年度簡字第3302號刑事簡易判決在卷可參，並
    經本院調取上開刑事案件偵審電子卷宗查核屬實，被告對此
    亦不爭執，是依本院調查證據之結果，堪信原告前揭主張為
    真。
  ㈡按因故意或過失，不法侵害他人之權利者，負損害賠償責任
    。故意以背於善良風俗之方法，加損害於他人者亦同。數人
    共同不法侵害他人之權利者，連帶負損害賠償責任。不能知
    其中孰為加害人者亦同。造意人及幫助人，視為共同行為人
    。連帶債務之債權人，得對於債務人中之一人或數人或其全
    體，同時或先後請求全部或一部之給付，民法第184條第1項
    、第185條及第273條第1項定有明文。本件被告前開加入詐
    欺集團後，提供其所有板信帳戶予訴外人張芝嘉後交付詐欺
    集團使用，其與實際實施詐騙行為之共犯就本件原告受騙之
    結果，為共同行為人，則被告與其他共犯就原告所受財產上
    損害，應負連帶賠償責任，準此，原告依侵權行為之法律關
    係，請求被告賠償26萬元，即屬有據。
  ㈢末按遲延之債務，以支付金錢為標的者，債權人得請求依法
    定利率計算之遲延利息。給付無確定期限者，債務人於債權
    人得請求時，經其催告而未為給付，自受催告時起，負遲延
    責任。其經債權人起訴而送達訴狀，或依督促程序送達支付
    命令，或為其他相類之行為者，與催告有同一之效力，民法
    第233條第1項、第229條第2項分別定有明文。本件原告請求
    被告給付之損害賠償，係以支付金錢為標的，故原告請求被
    告給付自刑事附帶民事起訴狀繕本送達翌日即110年9月24日
    起至清償日止，按週年利率百分之5計算之利息，併應准許
    。
四、綜上所述，原告依侵權行為之法律關係，請求被告給付如主
    文第1項所示，為有理由，應予准許。
五、本件係依民事訴訟法第427條第1項適用簡易訴訟程序所為被
    告敗訴之判決，依同法第436條第2項、第389條第1項第3款
    規定，應依職權宣告假執行。又原告聲請供擔保宣告假執行
    之部分，僅係促使法院職權發動，毋庸另予准駁之表示。
六、本件事證已臻明確，兩造其餘之攻擊防禦方法及所提證據，
    於判決結果不生影響，爰不一一論列，併此敘明。
七、由刑事庭移送民事庭之附帶民事訴訟案件，免納裁判費用，
    此有刑事訴訟法第504條第2項明文規定。據此，原告提起本
    件刑事附帶民事訴訟請求被告賠償損害，依法無需繳納裁判
    費，另綜觀卷內資料，兩造復無其他訴訟費用之支出，爰無
    庸宣告兩造各應負擔訴訟費用之金額。　　
中　　華　　民　　國　　111 　年　　7 　　月　　14　　日
                  臺灣新北地方法院板橋簡易庭
                        法  官  陳怡親
以上為正本係照原本作成。
如不服本判決，應於送達後20日內，向本院提出上訴狀並表明上
訴理由，如於本判決宣示後送達前提起上訴者，應於判決送達後
20日內補提上訴理由書（須附繕本）。
中　　華　　民　　國　　111 　年　　7 　　月　　14　　日
                       書記官  劉芷寧